Minutes et répertoires du notaire Philippe LE CAT, 30 décembre 1628 - octobre 1662 (étude XVI)
Archives nationales
Minutes et répertoires du notaire Philippe LE CAT (étude XVI)
30 décembre 1628 - octobre 1662
MC/ET/XVI/335 - MC/ET/XVI/475
Étude notariale XVI (Paris; 1582-....); Le cat, Philippe
n ml
Archives nationales de France
Minutes et répertoires: la loi 2008-696 du 15 juillet 2008 relative aux archives a fixé à 75 ans à compter de la date de l'acte, ou à 25 ans à compter de la date du décès de l'intéressé si ce délai est plus bref, le délai de communication des minutes et répertoires des notaires; ce délai est porté à 100 ans à compter de la date de l'acte si le document se rapporte à un mineur (code du Patrimoine, articles L213-2, 4e d et 5e).
Autres documents de l'étude (dossiers de clients, comptabilité...): s'agissant d'archives privées, ces documents sont communicables selon les modalités fixées par le déposant ou le donateur.
Certains documents ne sont pas accessibles en raison de leur mauvais état de conservation.
Versement
Attention, Philippe Le Cat n'a pas laissé de répertoire pour son activité dans l'étude XVI.
Accès aux instruments de recherche de tous les notaires de l’étude XVI
Archives de l'étude XVI
- Minutes de Philippe LE CAT, 1628 - 1668; MC/ET/XVI/335 - MC/ET/XVI/475
  En plus des minutes classées chronologiquement:
  liasses d'inventaires après décès (MC/ET/XVI/442 à MC/ET/XVI/461)
  liasses de constitutions de rente publiques (MC/ET/XVI/464-465 et 471-473)
  liasses de quittances au receveur des consignations (MC/ET/XVI/466-470)
  liasses de brevets (MC/ET/XVI/474-475).
  - Minutes. 1629., MC/ET/XVI/335; registre
    Informations concernant le classement:
    Le niveau inférieur de description, quand il existe, correspond aux minutes d'actes. Toutes les minutes ne sont pas forcément décrites une à une. Les descriptions de ces minutes sont plus ou moins détaillées.
    - Contrat de mariage de Marie Tallemant, fille de Gédéon Tallemant, conseiller notaire et secrétaire du roi, conseiller général des domaines et finances de Navarre, avec Jehan d'Harambure, sieur de Romefort, gentilhomme ordinaire de la Chambre du roi., 17 février 1629; MC/ET/XVI/335
      Origine de l'information:
      Fichier dit 'général' XVIIe-XVIIIe siècles, par le personnel du Minutier, 1954-1999 ( fichier papier entièrement dématérialisé; voir contexte dans le Plan d’orientation général - Notaires de Paris, guides thématiques du Minutier).
      Date de révision: 2011-2012
      Date de création de la notice: 2010
      contrat de mariage
    - Contrat de mariage entre Paul Auget, surintendant de la musique de la chambre du roi et maître de la musique de la reine mère, demeurant rue des Prouvaires, et Marie Le Camus, veuve de Pierre de Cyrano, conseiller du roi, trésorier des offrandes, aumônes et dévotions de Sa Majesté, demeurant même rue., 25 février 1629; MC/ET/XVI/335
      Informations complémentaires:
      Parmi les témoins de Paul Auget, signent: Marie de Vignerot, dame d'atours de la reine mère, Marguerite de Bragelongne, femme de M. de Bouthillier, secrétaire des commandements du roi, Charles de La Porte, sieur de La Meilleraye, capitaine des gardes de la reine mère, Denis Bouthillier, secrétaire des commandements de la reine mère, Antoine Boesset, surintendant de la musique de la chambre du roi et maître de la musique de la reine, Edmée Poussin, mère du fiancé et veuve de François Auget, marchand de vins, Henri Auget, marchand orfèvre, frère, Bonaventure Le Blond, orfèvre, bourgeois de Paris, oncle maternel, Robert et Michel Nourry, et Jean Pérignon, tous trois orfèvres et cousins germains.
      Pour la fiancée signent: Jean Le Camus, notaire au Châtelet, et Jeanne Preud'homme, ses père et mère, Jean Le Camus, huissier au parlement, frère, André Guyon, notaire au Châtelet, beau-frère à cause de défunte Barbe Le Camus, Samuel de Cyrano, conseiller du roi, trésorier des offrandes, aumônes et dévotions du roi, beau-frère, Jacques Scopart, également beau-frère, à cause d'Anne de Cyrano.
      L'apport de la fiancée est de 2.500 livres, en bagues, joyaux et vaisselle d'argent, et de 680 livres en rente.
      Documents du Minutier central concernant l'histoire de la musique (1600-1650), par Madeleine Jurgens, tome II [études XI à XX, 1900 actes], Paris, Archives nationales, 1974, p. 103 (instrument de recherche imprimé dématérialisé, certaines notices sont plus détaillées dans la version intégrale accessible en ligne par la rubrique 'Autres instruments de recherche', voir contexte dans le Plan d’orientation général - Notaires de Paris, guides thématiques du Minutier).
      Date de révision: 2011
      Date de création de la notice: 2009
      Documents du Minutier central concernant l'histoire de la musique (1600-1650), par Madeleine Jurgens, tome II, Paris, Archives nationales, 1974, 1092 p.
    - Quittance par Paul Auget, surintendant de la musique de la chambre du roi et de la reine mère, et par Marie Le Camus, sa femme, veuve de Pierre de Cyrano, conseiller du roi, trésorier de ses offrandes et aumônes, de l'avis de Samuel de Cyrano, également trésorier des offrandes et aumônes du roi, tuteur de Marie de Cyrano, sa nièce, fille de Pierre de Cyrano, à Jean Le Camus, notaire au Châtelet, ancien tuteur de Marie de Cyrano, de la somme de 3.250 livres 6 sols 8 deniers, pour rachat de rente., 23 mars 1629; MC/ET/XVI/335
    - Quittance par Paul Auget, surintendant de la musique de la chambre du roi et de la reine mère, et par Marie Le Camus, sa femme, veuve de Pierre de Cyrano, conseiller du roi, trésorier de ses offrandes et aumônes, à Jeanne Le Camus, veuve de Noël Le Semelier, conseiller du roi, lieutenant au grenier à sel d'Orléans, notaire au Châtelet, demeurant rue des Prouvaires, de 2.059 livres 13 sols 10 deniers, pour rachat d'une rente., 23 mars 1629; MC/ET/XVI/335
      Documents du Minutier central concernant l'histoire de la musique (1600-1650), par Madeleine Jurgens, tome II [études XI à XX, 1900 actes], Paris, Archives nationales, 1974, p. 104 (instrument de recherche imprimé dématérialisé, certaines notices sont plus détaillées dans la version intégrale accessible en ligne par la rubrique 'Autres instruments de recherche', voir contexte dans le Plan d’orientation général - Notaires de Paris, guides thématiques du Minutier).
    - Quittance par Paul Auget et Marie Le Camus, agissant comme tuteurs de Marie de Cyrano, à Jean Le Camus, notaire au Châtelet, de la somme de 844 livres 3 sols 3 deniers, restant à payer à la suite de la clôture du compte de tutelle., 21 avril 1629; MC/ET/XVI/335
    - Testament de Jean Pellecerf, maître joueur d'instruments, bourgeois de Paris, demeurant rue Saint-Honoré, paroisse Saint-Eustache, allant et venant par les rues à ses affaires., 24 juillet 1629; MC/ET/XVI/335
      Élection de sépulture au choix de ses exécutrices testamentaires; la messe qu'il fait dire chaque semaine à Saint-Eustache sera continuée.
      Legs de 100 livres de rente à Gilles Pellecerf, serrurier, son frère.
      Legs de 50 livres de rente à son neveu, Gilles Pellecerf, fils de son frère Guillaume.
      Choix pour ses exécutrices testamentaires de ses filles Madeleine et Marguerite Pellecerf.
      Documents du Minutier central concernant l'histoire de la musique (1600-1650), par Madeleine Jurgens, tome II [études XI à XX, 1900 actes], Paris, Archives nationales, 1974, p. 618 (instrument de recherche imprimé dématérialisé, certaines notices sont plus détaillées dans la version intégrale accessible en ligne par la rubrique 'Autres instruments de recherche', voir contexte dans le Plan d’orientation général - Notaires de Paris, guides thématiques du Minutier).
    - Constitution par Pierre Ferlin, maître peintre, et sa femme, Marie Billault, demeurant rue des Arcis, à Claude Langlois, principal commis au greffe du Parlement en la charge du conseil, demeurant rue du Paon près la porte Saint-Germain, d'une rente de 120 l., au principal de 2 000, garantie par une maison à l'enseigne des Balanciers, rue du Paon, appartenant aux Ferlin et chargée seulement de rentes: 250 l. envers Langlois, 312 envers Nicolas Pontheron, peintre ordinaire du roi, et 120 envers M. Le Maréchal, conseiller et élu du roi en l'élection de Paris., 16 août 1629; MC/ET/XVI/335
      Documents du Minutier central concernant les peintres, sculpteurs et graveurs au XVIIe siècle (1600-1650), par Marie-Antoinette Fleury et Martine Constans, tome II [études XI à XX, 2445 actes], Paris, Archives nationales, 2010, notice n°779 (instrument de recherche imprimé dématérialisé, certaines notices sont plus détaillées dans la version intégrale accessible en ligne par la rubrique 'Autres instruments de recherche', voir contexte dans le Plan d’orientation général - Notaires de Paris, guides thématiques du Minutier).
      Date de création de la notice: 2012
      Documents du Minutier central concernant les peintres, sculpteurs et graveurs au XVIIe siècle (1600-1650), tome II, par Marie-Antoinette Fleury et Martine Constans, 2010, 844 p., 8 planches.
      Ferlin, Pierre
    - Marché entre Jean Millereau, maître peintre, demeurant rue des Boucheries, faubourg Saint-Germain, et Jacques d'Alibert, conseiller du roi et contrôleur général des gabelles en Berry, pour les peintures de sa maison, rue des Vieux-Augustins: on peindra à l'huile à deux couches le devant du corps d'hôtel de derrière de 6 toises de large et appliquera du bas au premier étage une perspective à colonnes et ornements, tout le haut orné de termes entre les croisées et de masques sur chacune de celles-ci, avec ornements et plinthes. Le grand fronton en ovale, avec la figure du roi, sera azuré ainsi que les cartouches au-dessus où figureront les armes et ornements nécessaires; la figure du roi sera dorée, et les croisées peintes de gris à l'intérieur avec des filets jaunes et gris. On peindra les trois travées de planchers de la première chambre et cabinet, les deux cheminées de la chambre, les trois travées de la salle basse avec la frise et la cheminée et à deux couches à l'huile de couleur de bois, la deuxième chambre et les croisées. Le marché est conclu moyennant 360 l. dont 272 comptant., 18 août 1629; MC/ET/XVI/335
      Documents du Minutier central concernant les peintres, sculpteurs et graveurs au XVIIe siècle (1600-1650), par Marie-Antoinette Fleury et Martine Constans, tome II [études XI à XX, 2445 actes], Paris, Archives nationales, 2010, notice n°1584 (instrument de recherche imprimé dématérialisé, certaines notices sont plus détaillées dans la version intégrale accessible en ligne par la rubrique 'Autres instruments de recherche', voir contexte dans le Plan d’orientation général - Notaires de Paris, guides thématiques du Minutier).
      Millereau, Jean
  - Minutes. 1630, juillet - 1630, décembre, juillet 1630 - décembre 1630; MC/ET/XVI/336; registre
    - Contrat de mariage entre Jacques Garde, tonnelier, fils de défunts Abel Garde, meunier à Cambrai, et Marguerite Pastou, demeurant rue du Four, et Marie Dubois, fille de Girard Dubois, joueur d'instruments, demeurant à Fourqueux, et de Denise Versault, auquel signe comme témoin de la fiancée Jacques Raffier, joueur d'instruments, demeurant à Chanteloup-les-Vignes., 28 juillet 1630; MC/ET/XVI/336
      Documents du Minutier central concernant l'histoire de la musique (1600-1650), par Madeleine Jurgens, tome II [études XI à XX, 1900 actes], Paris, Archives nationales, 1974, p. 676 (instrument de recherche imprimé dématérialisé, certaines notices sont plus détaillées dans la version intégrale accessible en ligne par la rubrique 'Autres instruments de recherche', voir contexte dans le Plan d’orientation général - Notaires de Paris, guides thématiques du Minutier).
    - Contrat de mariage entre Nicolas Mahayne, fils de Crépin Mahayne, bourgeois de Paris, et de feue Jeanne Sainfray, demeurant sous la Tonnellerie, et Marie Flament, fille de défunt Jean Flament, marchand privilégié suivant la cour, et de Catherine Folligny, demeurant aussi sous la Tonnellerie. Parmi les témoins du fiancé figurent Thomas Mahayne, maître foulon de drap, Alexandre Mahayne, maître doreur sur métaux, Noël de Beauvais, juré mesureur de charbon, époux de Marie Mahayne, cousins germains paternels, Jean Crestot, dit La Haye, violon de la chambre du roi, allié, et parmi ceux de la future épouse, Denis Tabouret, bourgeois de Paris, oncle maternel., 4 août 1630; MC/ET/XVI/336
      Documents du Minutier central concernant l'histoire de la musique (1600-1650), par Madeleine Jurgens, tome II [études XI à XX, 1900 actes], Paris, Archives nationales, 1974, p. 227 (instrument de recherche imprimé dématérialisé, certaines notices sont plus détaillées dans la version intégrale accessible en ligne par la rubrique 'Autres instruments de recherche', voir contexte dans le Plan d’orientation général - Notaires de Paris, guides thématiques du Minutier).
    - Contrat de mariage entre Claude Destry, mercier, demeurant rue Maudétour, et Marguerite Vaillant, fille de feu Michel Vaillant, maître serrurier à Pontoise, et de Jeanne Moreau Parmi les témoins du futur époux figurent Geneviève Legay, sa mère, veuve d'André Destry, mercier et juré mesureur de sel, Pierre Destry, son frère, maître joueur d'instruments, Catherin Leroy, maître chapelier, bourgeois de Paris, son beau-frère à cause de Marie Destry, et Jean Legay, hautbois du roi, son oncle maternel. Parmi ceux de la future épouse signe Charles Tuppin, chantre de Sa Majesté et chapelain de Saint-Jacques-de-l'Hôpital., 4 août 1630; MC/ET/XVI/336
      Documents du Minutier central concernant l'histoire de la musique (1600-1650), par Madeleine Jurgens, tome II [études XI à XX, 1900 actes], Paris, Archives nationales, 1974, p. 522 (instrument de recherche imprimé dématérialisé, certaines notices sont plus détaillées dans la version intégrale accessible en ligne par la rubrique 'Autres instruments de recherche', voir contexte dans le Plan d’orientation général - Notaires de Paris, guides thématiques du Minutier).
    - Constitution à Charles Racquet, organiste, musicien de la Reine, mère du roi, rue Saint-Germain-l'Auxerrois, de 150 livres de rente moyennant 2000 livres., 13 août 1630; MC/ET/XVI/336
      Musique XVIIe siècle [2407 actes], par Madeleine Jurgens et le personnel du Minutier, 1954-1996 ( fichier papier entièrement dématérialisé; voir contexte dans le Plan d’orientation général - Notaires de Paris, guides thématiques du Minutier).
      constitution de rente; Saint-Germain-l'Auxerrois (rue); musicien; musicien
    - Constitution par Catherine Folligny, veuve de Jean Flament, marchand privilégié suivant la cour, demeurant sous la Tonnellerie, à Paul Auget, surintendant de la musique de la chambre du roi et maître de celle de la reine mère, de 50 livres de rente annuelle et perpétuelle moyennant 800 livres., 17 août 1630; MC/ET/XVI/336
    - Obligation par François de La Rivière, trésorier général de la cavalerie légère, demeurant rue Perdue, prés la place Maubert, Jean Laro, sieur de La Touche, receveur des aides et tailles en l'élection du Mans, Christophe de Montote, élu en l'élection du Mans, envers Antoine Boesset, surintendant de la musique de la chambre du roi, demeurant rue de Grenelle, d'une somme de 3.300 livres reçue en prêt., 19 août 1630 - 20 février 1646; MC/ET/XVI/336
      En marge:
      1646, 20 février. Quittance par Jean de Boesset, écuyer, sieur de Villedieu, gentilhomme ordinaire du roi et surintendant des musiques de la chambre de Sa Majesté, ayant les droits de Jeanne Guédron, veuve d'Antoine de Boesset, par transport du 1er décembre 1645, à François de La Rivière et autres, de la somme de 2.300 livres.
      Documents du Minutier central concernant l'histoire de la musique (1600-1650), par Madeleine Jurgens, tome II [études XI à XX, 1900 actes], Paris, Archives nationales, 1974, p. 129 (instrument de recherche imprimé dématérialisé, certaines notices sont plus détaillées dans la version intégrale accessible en ligne par la rubrique 'Autres instruments de recherche', voir contexte dans le Plan d’orientation général - Notaires de Paris, guides thématiques du Minutier).
    - Constitution par Jacques Testelin, maître peintre, demeurant rue Saint-Honoré, paroisse Saint-Eustache, en son nom et celui de sa femme, Marguerite de Fontenailles, à Anne Jobert, veuve d'Arnaud de Cazemajor, contrôleur ordinaire des Guerres, demeurant même rue, paroisse Saint-Germain-l'Auxerrois, d'une rente de 31 l. 5 s., au principal de 500 l., garantie par ses maisons et terres à Chantilly et à Saint-Nicolas-d'Acy, près Senlis., 5 octobre 1630; MC/ET/XVI/336
      Documents du Minutier central concernant les peintres, sculpteurs et graveurs au XVIIe siècle (1600-1650), par Marie-Antoinette Fleury et Martine Constans, tome II [études XI à XX, 2445 actes], Paris, Archives nationales, 2010, notice n°2054 (instrument de recherche imprimé dématérialisé, certaines notices sont plus détaillées dans la version intégrale accessible en ligne par la rubrique 'Autres instruments de recherche', voir contexte dans le Plan d’orientation général - Notaires de Paris, guides thématiques du Minutier).
    - Constitution par Louis de Boutillac, comté de Cerny, seigneur d'Arson, y demeurant, Charles d'O, seigneur de Baillet, y demeurant, et Louise de Boutillac, son épouse, logés rue Coquillière, et Charles Marandé, conseiller du roi et trésorier provincial de l'extraordinaire des guerres, demeurant quai des Célestins, à Antoine Boesset, surintendant de la musique du roi et maître de la musique de la Reine, de 250 livres de rente annuelle et perpétuelle, moyennant 12.000 livres., 5 octobre 1630; MC/ET/XVI/336
      Documents du Minutier central concernant l'histoire de la musique (1600-1650), par Madeleine Jurgens, tome II [études XI à XX, 1900 actes], Paris, Archives nationales, 1974, p. 130 (instrument de recherche imprimé dématérialisé, certaines notices sont plus détaillées dans la version intégrale accessible en ligne par la rubrique 'Autres instruments de recherche', voir contexte dans le Plan d’orientation général - Notaires de Paris, guides thématiques du Minutier).
    - Constitution par Charles de L'Aubespine, chevalier, seigneur de Verderonne, conseiller du roi ès conseils d'état et privé, maître des requêtes ordinaire de son hôtel, et Marie Le Bret, son épouse, demeurant rue Culture-Sainte-Catherine, à Paul Auget, de 500 livres de rente annuelle et perpétuelle, moyennant 8.000 livres, 14 décembre 1630; MC/ET/XVI/336
  - Minutes. 1631, MC/ET/XVI/337; registre
    - Constitution par Gilles Le Semelier, sieur de Faverolles, ci-devant notaire au Châtelet, demeurant rue Saint-Denis, paroisse Saint-Eustache, à Paul Auget, de 212 livres de rente annuelle et perpétuelle, moyennant 3.400 livres., 7 janvier 1631; MC/ET/XVI/337
      Le Selemier, Gilles
    - Quittance par Jean Pellecerf, bourgeois de Paris, demeurant rue Saint-Honoré, paroisse Saint-Eustache, à Antoine Picot, violon ordinaire de la chambre du roi, et à Marie Canivet, sa femme, de 620 livres 15 sols 8 deniers, pour rachat de 37 livres 10 sols de rente., 23 juillet 1631; MC/ET/XVI/337
      Documents du Minutier central concernant l'histoire de la musique (1600-1650), par Madeleine Jurgens, tome II [études XI à XX, 1900 actes], Paris, Archives nationales, 1974, p. 619 (instrument de recherche imprimé dématérialisé, certaines notices sont plus détaillées dans la version intégrale accessible en ligne par la rubrique 'Autres instruments de recherche', voir contexte dans le Plan d’orientation général - Notaires de Paris, guides thématiques du Minutier).
      Pellecerf, Jean
    - Marché entre Jacques Gallon, maître peintre et sculpteur, demeurant rue des Prouvaires, et Philippe Fontenu, conseiller du roi et auditeur à la Chambre des comptes, pour des peintures dans sa maison, dite Montretoust, à Saint-Cloud, moyennant 75 l., dont 32 comptant. Il peindra le plafond et la cheminée de la grande chambre, ainsi que les croisées, la chapelle, avec moresques et carrés semblables aux peintures du président Le Coigneux à Saint-Cloud. Fontenu lui paiera en plus le soleil et le Saint-Esprit de la chapelle, et les étoiles qu'il fera faire dans la chapelle., 2 août 1631; MC/ET/XVI/337
      Documents du Minutier central concernant les peintres, sculpteurs et graveurs au XVIIe siècle (1600-1650), par Marie-Antoinette Fleury et Martine Constans, tome II [études XI à XX, 2445 actes], Paris, Archives nationales, 2010, notice n°866 (instrument de recherche imprimé dématérialisé, certaines notices sont plus détaillées dans la version intégrale accessible en ligne par la rubrique 'Autres instruments de recherche', voir contexte dans le Plan d’orientation général - Notaires de Paris, guides thématiques du Minutier).
      Gallon, Jacques
    - Contrat de mariage entre Laurent Dupré, maître à chanter et à jouer du luth, demeurant en la maison de M. Pidoux, conseiller au parlement, au cloître Notre-Dame, fils de Claude Dupré, marchand, et de défunte Madeleine Bascon, et Jeanne Marais, veuve de François Tabas, domestique du maréchal de Bassompierre, demeurant rue Montorgueil, auquel signe, comme témoin, Jean Du Breuilh, chantre de la musique de Monsieur, ami. La dot est de 600 livres., 23 août 1631; MC/ET/XVI/337
      Documents du Minutier central concernant l'histoire de la musique (1600-1650), par Madeleine Jurgens, tome II [études XI à XX, 1900 actes], Paris, Archives nationales, 1974, p. 461 (instrument de recherche imprimé dématérialisé, certaines notices sont plus détaillées dans la version intégrale accessible en ligne par la rubrique 'Autres instruments de recherche', voir contexte dans le Plan d’orientation général - Notaires de Paris, guides thématiques du Minutier).
      Dupré, Laurent
    - Quittance par Paul Auget et par Marie Le Camus, tuteurs de Marie de Cyrano, leur belle-fille et fille, à Jean Le Camus, notaire au Châtelet, aïeul de la mineure, ci-devant tuteur, de différentes pièces, concernant la succession de Pierre de Cyrano, père de Marie., 16 septembre 1631; MC/ET/XVI/337
      Documents du Minutier central concernant l'histoire de la musique (1600-1650), par Madeleine Jurgens, tome II [études XI à XX, 1900 actes], Paris, Archives nationales, 1974, p. 105 (instrument de recherche imprimé dématérialisé, certaines notices sont plus détaillées dans la version intégrale accessible en ligne par la rubrique 'Autres instruments de recherche', voir contexte dans le Plan d’orientation général - Notaires de Paris, guides thématiques du Minutier).
      Auget, Paul
    - Transport par Paul Auget à Léon Boyer, ci-devant maître de la musique de la duchesse de Savoie, demeurant au cloître Saint-Benoît, de la portion lui appartenant en l'office de surintendant de la musique de la chambre du roi, au moyen du contrat passé le 13 janvier 1625, à condition de survivance, moyennant 8.500 livres versées comptant, et les charges portées au contrat. Si la réception de Boyer n'intervient pas avant le 15 octobre prochain, le contrat demeurera nul., 20 septembre 1631 - 15 octobre 1631; MC/ET/XVI/337
      1631, 15 octobre. Déclaration de nullité du contrat et restitution des 8.500 livres par Auget
    - Vente par Jean Lenostre, maître jardinier ordinaire du roi aux Tuileries., 7 octobre 1631; MC/ET/XVI/337
      Artisans XVIIe, par M. Jurgens, M.A. Fleury, R. Gourmelon et le personnel du Minutier central, 1954-1996 (fichier papier entièrement dématérialisé; voir contexte dans le Plan d’orientation général - Notaires de Paris, guides thématiques du Minutier).
      acte de vente; Lenostre, Jean
    - Vente par Jean Le Nôtre, maître jardinier ordinaire du roi aux Tuileries à Simon Blanchard, jardinier du roi en sa grande orangerie, d'une pièce de marais et maison en la chaussée du Roule., 9 octobre 1631; MC/ET/XVI/337
      acte de vente; Le Nôtre, Jean